【裁判字號】    91,交抗,895
【裁判日期】    920110
【裁判案由】    聲明異議
【裁判全文】
臺灣高等法院臺中分院刑事裁定                    九十一年度交抗字第八九五號
    抗  告  人
    即受處分人  甲  ○
右列抗告人因聲明異議案件，不服臺灣台中地方法院中華民國九十一年十一月二十五
日所為裁定（九十一年度交聲字第七一三號）提起抗告，本院裁定如左:
      主  文
抗告駁回。
      理  由
一、抗告意旨略以：國道一號公路南下一二一．六公里至一二二．八公里路段之車道
    數為主線三車道加上一爬坡道，依交通部八十年十月四日交路字第○三九三○九
    號函爬坡道不宜視為正常車道，於民國九十一年六月二十八日國道一號公路南下
    一二一公里至一二三公里並未設有任何禁制標誌，以致路人無所遵行，迄同年八
    月二十日始於南下一二一．三公里樹立爬坡道路段大型車禁行內二車道標誌，南
    下一二一．六公里樹立慢速車靠右標誌，是以抗告人行經該處時速高於最低速限
    且為超越同一車道之前行車，暫時利用中線車道超越並不違法，原裁定駁回抗告
    人異議之聲請自有不當，爰提起抗告請求撤銷原裁定云云。
二、按汽車行駛於高速公路或設站管制之道路，而不遵守管制之規定者，處汽車駕駛
    人新台幣三千元以上六千元以下罰鍰；又汽車駕駛人違反前開規定者，除依該條
    款處罰鍰外，並予記違規點數一點，道路交通管理處罰條例第三十三條第一項、
    第六十三條第一項第一款分別定有明文。經查：本件舉發情形據內政部警政署國
    道公路警察局第二警察隊九十一年七月三十一日公警國二刑字第０９１０００９
    ２３１號函稱「本隊於違規單填記時、地以公警局交字第Ｚ00000000號
    通知單，舉發該車同向四車道大型車行駛中內車道，限行外側二車道。依據高速
    公路管制規則第八條第一項第三款：汽車行駛於同向四車道路段，大型車．．．
    ．．應行駛於外側車道，為超越同向之前車時，得暫時利用中外車道超越前車，
    禁止行駛或變換車道行駛中內車道或內側車道」等語，有該函一紙附卷可稽，駕
    駛人駕車行駛高速公路自應遵守該規則，雖抗告人違規時高速公路南下一二一．
    三公里及一二一．六公里處尚未設置上開標誌，有交通部台灣區○道○○○路局
    拓建工程處函在卷可稽，另交通部八十年十月四日交路字第○三九三○九號函示
    爬坡道不宜視為正常車道，惟證人即舉發警員陳信昌於原審證述：我們有在後面
    追違規人 (即抗告人 )，違規人並沒有超車，追到前面攔停等語，原裁定認抗告
    人駕駛大型車行駛於中內車道違反高速公路管制規則第八條第一項第三款之規定
    ，舉發機關依法舉發，原處分機關援引上開規定，裁處受處分人罰鍰三千元整，
    並記違規點數一點，並無不當，而駁回抗告人聲明異議，核無不當，抗告人右開
    抗告並無理由，應予駁回。
三、據上論斷，應依道路交通案件處理辦法第二十六條、刑事訴訟法第四百十二條，
    裁定如主文。
中        華        民        國  九 十 二  年     一     月    十      日
                                  臺灣高等法院臺中分院刑事第九庭
                                        審判長法  官  陳  筱  珮
                                              法  官  吳  重  政
                                              法  官  康  應  龍
右正本證明與原本無異。
不得再抗告。
                                              書記官  黃  薰  慧
中        華        民        國  九 十 二  年     一     月    十三    日
                                                                        Ｋ


司法院資訊處製作；財團法人民間司法改革基金會備份。
